【裁判字號】    98,交抗,543
【裁判日期】    980810
【裁判案由】    聲明異議
【裁判全文】
臺灣高等法院高雄分院刑事裁定         98年度交抗字第543號
抗  告  人
即受處分人  甲○○○
上列抗告人因違反道路交通管理處罰條例聲明異議案件，不服臺
灣高雄地方法院中華民國98年6 月26日裁定（98年度交聲字第13
28號），提起抗告，本院裁定如下：
    主  文
抗告駁回。
    理  由
一、本件經本院審理結果，認第一審裁定認事、用法均無違誤，
    應予維持，並引用第一審裁定之事實、理由及證據（如附件
    ）。
二、抗告意旨略以：現代講究科學辦案，請派員重回現場實際測
    量該路口黃燈轉換紅燈之時間內，在該路段速限50公里內，
    能否完全通過該路口，請提供實際測量數據，若結果是否定
    的，則不應單從違規照片認定抗告人闖紅燈。又原裁定認定
    取締闖紅燈無須豎立警告標示，為何有些路口可常見「前有
    闖紅登測速照相」或「經常有闖紅燈測速照相」之警語，原
    裁定理由難令人甘服，為此提起抗告，請求撤銷原裁定，更
    為適法之裁定云云。
三、本院查：抗告人有違反道路交通管理處罰條例第53條第1 項
    規定「駕車行經有燈光號誌管制之交岔路口闖紅燈」之事實
    及證據，已經原審敘明抗告人駕駛車牌號碼S6-7882 號自用
    小客車，於民國98年2 月20日16時10分許，行經嘉義縣台18
    線與富和路路口，有駕車行經有燈光號誌管制之交岔路口闖
    紅燈，為嘉義縣警察局中埔分局依採證照片以嘉縣警交字第
    L00000000 號舉發違反道路交通管理事件通知單逕行舉發之
    事實，有嘉義縣警察局舉發違反道路交通管理事件通知單、
    嘉義縣警察局中埔分局98年4 月8 日嘉中警四字第09800811
    44號函、同分局98年6 月2 日嘉中警四字第0980081759號函
    及送達證書各1 紙、逕行舉發照片2 張附卷可稽（見原審卷
    第5 至8 、11、13頁），並於原裁定論述採證之理由甚詳。
    抗告人雖辯稱伊僅是搶黃燈，並非闖紅燈，請求實際現場測
    量該路口黃燈轉換紅燈之時間內，在該路段速限50公里時，
    能否完全通過該路口云云。惟觀上開逕行舉發照片2 張所示
    ，抗告人所駕車輛確實於路口號誌為紅燈之狀態下，通過該
    路口停止線繼續行駛而穿越該路口，是抗告人駕車闖紅燈之
    違規事實至為明確，上開所辯，顯不足採，則其請求至現場
    實際測量該路口黃燈轉換紅燈之時間，即無必要。又依道路
    交通安全規則第90條規定，駕駛人駕車本應遵守交通號誌之
    指示，而紅燈表示禁止通行，不得超越停止線或進入路口，
    此為道路交通標誌標線號誌設置規則第206 條所明定，抗告
    人領有駕駛執照，理當知之甚明，再遍查道路交通管理處罰
    條例，關於闖紅燈之違規，並無須先豎立標示警語始得拍照
    舉發之規定，故抗告人辯稱本件違規路段並無豎立告示牌顯
    示闖紅燈照相警語，縱認屬實，亦不得執為免責之事由。至
    於有些路段可常見「前有闖紅登測速照相」或「經常有闖紅
    燈測速照相」之警語，係交通或警政單位善意提醒用路人注
    意，以免違規駕駛，並降低違規肇事意外之發生，並無強制
    性，不能因該路口未設置標示警語，遽指縱有超速或闖紅燈
    之違規行為，亦不具可罰性，抗告人上開所辯，尚嫌無據，
    自不足採。從而，抗告人仍執陳詞，指摘原裁定採證論理不
    當，提起抗告，為無理由，應予駁回。
四、據上論結，應依道路交通案件處理辦法第26條、刑事訴訟法
    第412 條，裁定如主文。
中    華    民    國    98    年    8     月    10    日
                  刑事第九庭    審判長法  官  莊秋桃
                                      法  官  范惠瑩
                                      法  官  裕斗
以上正本證明與原本無異。
本裁定不得抗告。
中    華    民    國    98    年    8     月    10    日
                                     書 記 官  張宗芳


司法院資訊處製作；財團法人民間司法改革基金會備份。
